臺灣屏東地方法院刑事判決　　　　　　　100年度易字第481號
公　訴　人　臺灣屏東地方法院檢察署檢察官
被　　　告　張世豪
上列被告因竊盜案件，經檢察官提起公訴（100 年度偵字第2370
號、100 年度偵緝字第83號、100 年度偵緝字第84號），茲因被
告就被訴事實為有罪之陳述，經告知簡式審判程序意旨，並聽取
公訴人及被告之意見後，本院裁定依簡式審判程序審理，判決如
下：
    主  文
張世豪犯如附表論罪科刑欄所示之罪，各處如附表論罪科刑欄所
示之刑。應執行有期徒刑壹年捌月。
    事  實
一、張世豪前因竊盜等案件，經臺灣高雄地方法院以92年度交訴
    緝字第2 號判決各判處有期徒刑1 年、10月、4 月，應執行
    有期徒刑2 年確定，於民國94年5 月12日因縮短刑期假釋出
    監並付保護管束，於94年7 月21日保護管束期滿而假釋未經
    撤銷視為執行完畢（未構成累犯）。
二、詎仍不知悔改，與蘇榮華（另行審結）共同基於意圖為自己
    不法所有之竊盜犯意聯絡，於附表所示時間、地點，以附表
    所示方法，竊取附表所示被害人財物，所竊得財物均留供己
    用或變賣花用殆盡，嗣為警循線查獲。
三、案經屏東縣政府警察局東港分局及高雄市政府警察局林園分
    局報告臺灣屏東地方法院檢察署檢察官偵查起訴。
    理  由
一、被告張世豪所犯係死刑、無期徒刑、最輕本刑為3 年以上有
    期徒刑以外之罪，其於準備程序就前揭被訴事實均為有罪之
    陳述，經告知簡式審判程序之旨，並聽取其與公訴人之意見
    後，本院認無不得或不宜改依簡式審判程序進行之情，爰依
    刑事訴訟法第273 條之1 第1 項、第284 條之1 規定，裁定
    進行簡式審判程序，其證據調查依同法第273 條之2 所定原
    不受審判外陳述排除之限制；又被告對於卷內各項證據亦不
    爭執證據能力，復無事證顯示有何違法取得或類此瑕疵之情
    ，故卷內所列各項證據，自均有證據能力，合先敘明。
二、上揭犯罪事實，業據被告張世豪坦承不諱，並與證人即被害
    人趙鈴木、林美好、謝罔秀、林華泰於警詢中指述失竊情節
    及證人即不知情之資源回收商陳坤珠等人於警詢中證述之情
    節相符，此外復有贓物認領保管單、屏東縣政府警察局東港
    分局林邊分駐所搜索扣押筆錄、扣押物品目錄表、資源回收
    商登記簿資料、現場查證照片及監視器翻拍照片等附卷可稽
    ，足認被告之自白與事實相符，堪予採信，從而本件罪證明
    確，被告犯行洵堪認定，應依法論科。
三、論罪科刑：
（一）本件被告行為後，刑法第321 條第1 項業於100 年1 月26
      日修正公布，並於同年月28日生效施行。按行為後法律有
      變更者，適用行為時之法律，但行為後之法律有利於行為
      人者，適用最有利於行為人之法律，刑法第2 條第1 項定
      有明文。查修正前刑法第321 條第1 項規定：「犯竊盜罪
      而有左列情形之一者，處6 月以上、5 年以下有期徒刑：
      一、於夜間侵入住宅或有人居住之建築物、船艦或隱匿其
      內而犯之者。二、毀越門扇、牆垣或其他安全設備而犯之
      者。三、攜帶兇器而犯之者。四、結夥三人以上而犯之者
      。五、乘火災、水災或其他災害之際而犯之者。六、在車
      站或埠頭而犯之者」；修正後刑法第321 條第1 項則規定
      ：「犯竊盜罪而有下列情形之一者，處6 月以上、5 年以
      下有期徒刑，得併科新臺幣10萬元以下罰金：一、侵入住
      宅或有人居住之建築物、船艦或隱匿其內而犯之者。二、
      毀越門扇、牆垣或其他安全設備而犯之者。三、攜帶兇器
      而犯之者。四、結夥三人以上而犯之者。五、乘火災、水
      災或其他災害之際而犯之者。六、在車站、埠頭、航空站
      或其他供水、陸、空公眾運輸之舟、車、航空機內而犯之
      者」，經比較新舊法之規定，新法法定刑除增加「得併科
      10萬元以下罰金」之罰金刑外，並刪除原第1 款「於夜間
      」之要件，且就第6 款增加「航空站、其他供水、陸、空
      公眾運輸之舟、車、航空機內」之要件，核均屬加重刑罰
      或擴大加重竊盜構成要件之涵攝範圍，是修正後刑法第32
      1 條第1 項之規定並未較有利於行為人，自應適用修正前
      刑法第321 條第1 項之規定。
（二）按刑法第321 條第1 項第3 款之加重竊盜罪，係以行為人
      攜帶兇器竊盜為其加重條件，此所謂兇器，並無種類限制
      ，凡客觀上足對人之生命、身體、安全構成威脅，具有危
      險性之器物均屬之，且祇須行竊時攜帶此種具有危險性之
      兇器為已足，並不以攜帶之初有行兇意圖為必要（最高法
      院79年台上字第5253號判例意旨參照）。本件被告為附表
      編號1 、2 、3 竊盜犯行時攜用之螺絲起子1 支，係質地
      堅硬之金屬物品，持之揮舞足對人之生命、身體安全構成
      威脅，在客觀上顯然具有危險性，屬兇器無疑。
四、核被告張世豪如附表編號1 、2 、3 所為，均係犯修正前刑
    法第321 條第1 項第3 款之攜帶兇器竊盜罪；如附表編號4
    所為，係犯刑法第320 條第1 項之竊盜罪。被告所犯上開4
    罪間，犯意各別、行為互殊、時地有異，故應分論併罰。被
    告就上開竊盜行為，與蘇榮華間有犯意聯絡及行為分擔，為
    共同正犯。爰審酌被告素行不佳，前有竊盜前科，竟又為本
    件多起竊盜犯行，顯然未有深切悔悟，又其正值壯年，竟不
    思以正當途徑獲取財物，任意竊取他人財物，惡性不低，漠
    視他人財產法益，益徵其守法觀念薄弱，所為對於社會治安
    亦生危害，惟考量其犯後坦承犯行，各次竊盜所得物品之價
    值分有高低等一切情狀，分別量處如主文所示之刑，並定其
    應執行之刑。至被告用以犯附表編號1 、2 、3 所示罪名之
    螺絲起子，為共同被告蘇榮華所有然犯後已丟棄乙節，業據
    共同被告蘇榮華於本院審理中供陳在卷，未經扣案，且非違
    禁物，爰不予宣告沒收。
五、經查，被告固有竊盜前科，然未構成累犯，且本案之竊盜犯
    行僅有4 次，犯罪時間係自99年9 月7 日起迄99年9 月28日
    止，期間僅約3 週，犯案期間非長，且本院已審酌刑法第57
    條所列舉之事項及其他一切情狀，判處被告徒刑，並定應執
    行刑，已屬罪刑相當，足以體現司法正義，並契合社會感情
    。又諭知被告強制工作非矯正其竊盜犯行之唯一方法，並審
    酌藉強制工作手段以矯正被告犯罪習性應合乎一定之比例，
    且求得法益間之均衡等情，綜合以觀，本院認尚無對被告宣
    告強制工作之必要，爰不諭知於刑之執行前，令入勞動場所
    強制工作，附此敘明。
據上論斷，應依刑事訴訟法第273 條之1 、第299 條第1 項前段
，修正前刑法第321 條第1 項第3 款、刑法第2 條第1 項前段、
第28條、第51條笫5 款、第320條第1項，判決如主文。
本案經檢察官潘國威到庭執行職務
中    華    民    國   100    年    6     月    8     日
                      刑事第三庭  法  官  陳茂亭
以上正本證明與原本無異。
如不服本判決應於收受判決後10日內向本院提出上訴書狀，並應
敘述具體理由；其未敘述上訴理由者，應於上訴期間屆滿後20日
內向本院補提理由書（均須按他造當事人之人數附繕本）「切勿
逕送上級法院」。
中    華    民    國   100    年    6     月    8     日
                                  書記官  黃佳惠
附錄法條:
修正前中華民國刑法第321條
（加重竊盜罪）
犯竊盜罪而有左列情形之一者，處 6 月以上、 5 年以下有期徒
刑：
一  於夜間侵入住宅或有人居住之建築物、船艦或隱匿其內而犯
    之者。
二  毀越門扇、牆垣或其他安全設備而犯之者。
三  攜帶兇器而犯之者。
四  結夥三人以上而犯之者。
五  乘火災、水災或其他災害之際而犯之者。
六  在車站或埠頭而犯之者。
前項之未遂犯罰之。
附表：
┌─┬───────┬──────────────────┬────┐
│編│犯罪時間及地點│犯罪方法、被害人及失竊財物          │論罪科刑│
│號│              │                                    │        │
├─┼───────┼──────────────────┼────┤
│1 │99年9 月7 日凌│蘇榮華駕駛車號9581-MJ 號自小客車搭載│張世豪共│
│  │晨1 時45分許，│張世豪，由蘇榮華在車上把風，張世豪下│同犯攜帶│
│  │在屏東縣林邊鄉│車，持蘇榮華所有客觀上足對人之生命、│兇器竊盜│
│  │和平路20-2號前│身體、安全構成威脅，具有危險性之螺絲│罪，處有│
│  │              │起子1 支，撬開趙鈴木所有5592-FJ 號自│期徒刑捌│
│  │              │小貨車（價值約新臺幣《下同》15萬元）│月。    │
│  │              │車門方式竊取該車，得手後由張世豪駕駛│        │
│  │              │該車，蘇榮華緊跟在後逃離現場。      │        │
├─┼───────┼──────────────────┼────┤
│2 │99年9 月10日凌│蘇榮華駕駛車號9581-MJ 號自小客車搭載│張世豪共│
│  │晨2 時許，在高│張世豪，由蘇榮華在車上把風，張世豪下│同犯攜帶│
│  │雄縣仁武鄉（現│車，持蘇榮華所有客觀上足對人之生命、│兇器竊盜│
│  │已改制為高雄市│身體、安全構成威脅，具有危險性之螺絲│罪，處有│
│  │仁武區○○○路│起子1 支，撬開林美好所有7286-ZQ 號自│期徒刑捌│
│  │71號旁空地。  │小貨車（價值約15萬元）車門方式竊取該│月。    │
│  │              │車，得手後由張世豪駕駛該車，蘇榮華緊│        │
│  │              │跟在後逃離現場。                    │        │
├─┼───────┼──────────────────┼────┤
│3 │99年9 月28日凌│蘇榮華駕駛車號9581-MJ 號自小客車搭載│張世豪共│
│  │晨0 時許，在高│張世豪，由蘇榮華在車上把風，張世豪下│同犯攜帶│
│  │雄市楠梓區廣昌│車，持蘇榮華所有客觀上足對人之生命、│兇器竊盜│
│  │街173 巷3 號對│身體、安全構成威脅，具有危險性之螺絲│罪，處有│
│  │面。          │起子1 支，撬開謝罔秀所有YO-2617 號自│期徒刑捌│
│  │              │小貨車（價值約5 萬元）車門方式竊取該│月。    │
│  │              │車，得手後由張世豪駕駛該車，蘇榮華緊│        │
│  │              │跟在後逃離現場。                    │        │
├─┼───────┼──────────────────┼────┤
│4 │99年9 月28日凌│蘇榮華駕駛車號9581-MJ 號自小客車，而│張世豪共│
│  │晨3 時許，在高│張世豪駕駛竊得之車號YO-2617 號自小貨│同犯竊盜│
│  │雄市鳳山區埤南│車，由張世豪在車上把風，蘇榮華下車，│罪，處有│
│  │重劃區○○段允│以徒手搬運方式，竊取林華泰所有鋼筋鐵│期徒刑伍│
│  │翔營造建築工地│條約100 公斤（價值約2200元）至張世豪│月。    │
│  │內。          │駕駛竊得之車號YO-2617 號自小貨車上，│        │
│  │              │得手後由張世豪駕駛該自小貨車，蘇榮華│        │
│  │              │緊跟在後逃離現場，至不知情之證人陳坤│        │
│  │              │珠經營之資源回收場變賣，所得朋分花用│        │
│  │              │。                                  │        │
└─┴───────┴──────────────────┴────┘